---
title: "Profil des projets des directions géographiques de Affaires mondiales Canada"
author: "François-Philippe Dubé"
date: "15 décembre 2015"
output: html_document
---

``` {r startup, message=F}
require(ProjectTemplate)
if(basename(getwd()) == "src") setwd("..")
load.project()
options(scipen=11)
```
# Exploration des tendances de l'aide canadienne en Afrique

## Distribution de l'aide par direction générale
```{r}
df <- proj %>% select(FY, No, Branch.name, Branch.ID, Amount.spent) %>% group_by(Branch.name, FY) %>% summarize(Total = sum(Amount.spent)) %>% arrange(desc(Total)) 
df$Branch.id<- c("KFM Partenariat", "MFM Enjeux mondiaux", "Géographiques")

# On consolide les directions générales géographiques et on exclut 
# le Bureau de la gouvernance géographique et la DG des Politiques (PFM)

df_simple <- df %>% group_by(Branch.name) %>% summarise(Total = sum(Total)/1e06)
df_simple <- df_simple %>% rbind(data.frame(Branch.name = "Geos", Total = sum(df_simple[c(2:4, 6, 7, 9), Total]))) %>% filter(Branch.name %in% c("Geos", "MFM Global Issues and Development", "KFM Partnership for Develop. Innovation")) 
df_simple$`Direction generale` <- c("KFM Partenariat", "MFM Enjeux mondiaux", "Géographiques")
        
g <- ggplot(df_simple, aes(x = factor(Branch.name), y = Total))
ggplot(df, aes(x = factor(Branch.name), y = Total)) + geom_bar(stat = "identity", position = "stack") +  theme(axis.text.x = element_text(angle=90))

# À faire:  il faudrait un diagramme de fréquence pour la distribution des budgets par année pour chaque DG

```

# Questions centrées sur les programmes géographiques
Tous les programmes géographiques ont un numéro de centre financier compris entre 3000 et 5000.

```{r prep_tableaux_geo}
geoProj <- proj %>% 
        filter(3000 < Fund.centre.ID & Fund.centre.ID < 5000) %>%
        group_by(No) %>%
        mutate(Total = sum(Amount.spent)) %>%
        unique(by = "No") %>%
        join(duree) %>%
        arrange(No) %>%
        select(No, Budget, Total, PBA.type, annees, debut, fin, everything()) %>%
        tbl_df()

geoDuree <- geoProj %>% filter(!is.na(annees))

geoProg <- geoProj %>% 
        group_by(Fund.centre.ID) %>%
        mutate(Dec.prog = sum(Amount.spent)) %>%
        select(Fund.centre.ID, Fund.centre.name, Dec.prog,
               Regional.program,
               Branch.ID, Branch.name,
               Division.ID, Division.name, 
               Section.ID, Section.name) %>%
        arrange(Dec.prog, desc = T)

```


## Comment les budgets des programmes sont-il distribués? Quels sont les plus gros programmes? (Moyenne annuelle des décaissements 2009-2012)



```{r distrib_budgets_prog}


```




## Combien de projets les programmes géographiques ont-il en fonction de leur budget? 



## Programmes géographiques: durée des projets




```{r duree_projets}
df <- proj %>% 
        filter(3000 < Fund.centre.ID & Fund.centre.ID < 5000) %>%
        group_by(No) %>%
        mutate(Total = sum(Amount.spent)) %>%
        unique(by = "No") %>%
        join(duree) %>%
        filter(!is.na(annees)) %>%
        arrange(No) %>%
        select(No, Budget, Total, PBA.type, annees, debut, fin, everything())

g <- ggplot(df, aes(x = PBA.type, y = annees))
g + geom_boxplot(notch = F) + geom_jitter(alpha=0.4, colour = "blue")

```     



## Évolution des modalités de l'aide
```{r PREP}
afr <- apd %>% select(division.ID == "D4207" | division.ID == "D4270")

```




